臺灣臺南地方法院刑事判決　　　　　　　100年度易字第159號
公　訴　人　臺灣臺南地方法院檢察署檢察官
被　　　告　黃秀孍
上列被告因詐欺案件，經檢察官提起公訴（99年度偵字第14865
號、第15743號）暨移送併辦(100年度偵字第1844號)，被告於準
備程序中就被訴事實為有罪之陳述，經本院合議庭裁定由受命法
官獨任進行簡式審判程序後，判決如下：
    主  文
黃秀孍犯幫助詐欺取財罪，處有期徒刑參月，如易科罰金，以新
臺幣壹仟元折算壹日。
    事實及理由
一、犯罪事實：黃秀孍雖預見提供自己申辦之行動電話門號予他
    人使用，將可能遭他人作為掩飾犯罪行為、逃避警方追緝所
    用，而仍基於縱使如此亦不違背其本意之不確定幫助故意，
    於民國99年5月5日16時許，在屏東市歸來社區某統一便利商
    店內，將其所申設之統一電信易付卡0000000000號行動電話
    門號及亞太行動寬頻電信公司行動電話門號0000000000號，
    交予真實姓名、年籍不詳綽號「阿財」之成年人，嗣輾轉由
    詐騙集團成員取得上開門號後，遂共同基於為自己不法所有
    之意圖，先分別於99年5月28日、6月7日、7月15日，在自由
    時報上刊登「徵接送人員、0000000000」等求職廣告，而取
    得郭桐賓（另為不起訴處分）之中華郵政股份有限公司西港
    郵局帳號00000000000000號、曾文星（另由臺灣嘉義地方法
    院檢察署聲請簡易判決處刑）之嘉義市○○路郵局帳號0000
    0000000000號、郭馨惠（另由臺灣桃園地方法院檢察署提起
    公訴）並取得其所申辦之中華郵政股份有限公司南港富康郵
    局（下稱富康郵局）局帳號00000000000000號、合作金庫銀
    行中山分行（下稱合作金庫銀行）帳號0000000000000號共2
    帳戶之存摺、提款卡及提款密碼等物，再由詐騙集團成員之
    一，於附表所示時間，以附表所示之方式，詐騙附表所示之
    被害人，致附表所示之被害人，分別於附表所示之時間，轉
    匯附表所示之款項至郭桐賓、曾文星、郭馨惠上開帳戶，嗣
    附表所示之被害人察覺有異而報警後始循線查悉上情。案經
    陳嫚嬪、鄭謙、黃永松訴由臺南市政府警察局佳里分局報告
    及嘉義市政府警察局第一分局報告臺灣嘉義地方法院檢察署
    呈請臺灣高等法院臺南分院檢察署檢察長令轉臺灣臺南地方
    法院檢察署檢察官偵查起訴。
二、本件被告黃秀孍所犯係死刑、無期徒刑、最輕本刑為3年以
    上有期徒刑以外之罪，其於準備程序中就被訴事實為有罪之
    陳述，經法官告知簡式審判程序之旨，並聽取公訴人及被告
    之意見後，認宜為簡式審判程序，依刑事訴訟法第273條之1
    第限制證據能力之相關規定；並得依同法第310條之2之準用
    同法第454條之規定製作略式判決書（僅記載「證據名稱」
    ），合先敘明。
三、上揭犯罪事實，有下列證據可資佐證：
  (一)被告於警詢、偵訊中關於交付門號部分之自白及本院準備程
    序中就全部犯罪事實之自白。
  (二)另案被告郭桐賓、曾文星、郭馨惠於警詢及偵訊中之供述。
  (三)證人即被害人證人陳嫚嬪、鄭謙、黃永松、梁仕承、陳明章
    、林惟宗、陳昭君、顏存敏、袁凱玲、鍾勇、林旭初、周自
    生、李孟潔、林欣孜及黃楷甯於警詢之指述、卷附中華郵政
    、台新銀行、中國信託銀行、元大銀行、國泰世華銀行及第
    一銀行自動櫃員機交易明細表、湖口鳳凰郵局及台灣中小企
    銀交易明細表、第一商業銀行及兆豐國際商銀轉帳單據。
  (四)被告黃秀孍統一電信易付卡行動電話基本資料1份、被告黃
    秀孍申辦上開手機之通聯調閱查詢單。
  (五)另案被告郭馨惠提供之宅急便顧客收執聯影本暨其所申設之
    上開2帳戶之開戶及往來明細、遠傳電信公司郭桐賓所有000
    0000000號行動電話通聯紀錄等資料。
四、核被告所為係犯刑法第30條、第339條第1項幫助詐欺取財罪
    。又被告並未實際參與詐欺取財犯行，所犯情節較正犯輕微
    ，爰依刑法第30條第2項規定，減輕其刑。被告以一個行為
    同時提供2個行動電話門號，幫助詐騙集團成員向附表所示
    之被害人行騙，係一行為觸犯數個幫助詐欺取財之罪名，應
    依刑法第55條規定，從一重處斷。爰審酌被告明知社會上詐
    欺取財行為猖獗，詐騙集團為躲避警察機關的追查，乃四處
    收購行動電話門號，以此方式連絡被害人進行詐騙，竟仍提
    供自己所申請之統一電信及亞太行動寬頻電信公司行動電話
    門號，予不法份子使用，除使被害人受有損害，並造成國家
    查緝犯罪之困難，破壞社會治安及金融秩序，所為實不足取
    ，犯後雖一度否認犯行，然於本院準備程序中終能醒悟，坦
    承犯行，態度尚可，兼衡被害人受騙之金額等一切情狀，本
    院認為檢察官具體求處有期徒刑3月，尚屬適當，茲量處如
    主文所示之刑，並諭知易科罰金之折算標準。
五、依刑事訴訟法第299條第1項但書、第273條之1第1項、第310
    條之2、第452條，刑法第30條、第339條第1項、第55條、第
    41 條第1項前段，刑法施行法第1條之1，判決如主文。
本案經檢察官孫昱琦到庭執行職務。
中    華    民    國   100    年    4     月    27    日
                  刑事第一庭    法  官  鄭銘仁
以上正本證明與原本無異。
如不服本判決應於收受本判後10日內向本院提出上訴書狀，並應
敘述具體理由。其未敘述上訴理由者，應於上訴期間屆滿後20日
內向本院補提理由書狀（均須按他造當事人之人數附繕本）「切
勿逕送上級法院」。
                                書記官  郭勝華
中    華    民    國   100    年    5     月    2     日
附記：
中華民國刑法第339條第1項
意圖為自己或第三人不法之所有，以詐術使人將本人或第三人之
物交付者，處 5 年以下有期徒刑、拘役或科或併科 1 千元以下
罰金。